臺灣高等法院刑事判決　　　　　　　　　　　　　　九十一年度上易字第四九四號
　　上　訴　人
　　即　被　告　甲○○
右上訴人因妨害秩序案件，不服臺灣板橋地方法院九十年度易字第三八五九號，中華
民國九十年十二月三十一日第一審判決（檢察官聲請簡易判決處刑案號：臺灣板橋地
方法院檢察署九十年度偵字第一三七七四號，經臺灣板橋地方法院簡易庭認為不應以
簡易判決處刑，簽移臺灣板橋地方法院刑事庭依通常程序審理）及移送併案辦理（九
十一年度偵字第六○八一號、臺灣臺南地方法院檢察署九十年度偵字第一○七七三號
）提起上訴，本院判決如左：
    主  文
原判決撤銷。
甲○○連續以文字、演說公然煽惑他人犯罪，累犯，處有期徒刑拾壹月。
扣案之「六合彩明牌必勝資訊」肆本、「香港彩卷卷局」肆本、彩色筆貳支、六合彩
解說單貳張、六合彩明牌壹佰零伍份、新臺幣壹仟肆佰元、六合彩明牌貳拾份、六合
彩開講單壹份、簽字筆參支，均沒收。
    事  實
一、甲○○曾因竊盜案件，於民國七十四年五月二十三日，經臺灣桃園地方法院以七
    十四年度易字第六五六號判決判處有期徒刑三月，七十四年七月七日判決確定，
    自七十四年七月三十一日起送監執行，指揮書執行完畢日期為七十四年十月二十
    八日；又於七十四年十二月七日因竊盜案件經臺灣臺北地方法院判處有期徒刑四
    月，上訴後，經本院撤銷改判罰金五千元，七十五年五月十四日繳納罰金執行完
    畢；於七十七年六月二十二日，又因竊盜案件經臺灣士林地方法院判處有期徒刑
    六月，於七十七年九月二十九日，經本院駁回上訴而告確定，刑期起算日期為七
    十七年十一月十五日，指揮書執行完畢日期為七十八年五月十二日；又於八十一
    年十一月十七日因妨害秩序案件，經臺灣新竹地方法院判處有期徒刑六月，八十
    一年十二月十七日判決確定，八十二年十一月十八日因易科罰金執行完畢；又於
    八十八年一月二十九日，因妨害秩序案件經臺灣高雄地方法院判處有期徒刑六月
    ，八十八年二月二十二日判決確定，八十八年四月七日因易科罰金執行完畢；又
    於八十八年十二月三十一日因妨害秩序案件經臺灣板橋地方法院判處有期徒刑六
    月，八十九年一月三十一日判決確定，八十九年二月二十四日易科罰金執行完畢
    。詎甲○○仍不知悔悟，明知臺灣地區「六合彩」賭風猖獗，竟基於煽惑他人犯
    罪之概括犯意，於下列時、地煽惑他人犯罪：
  (一)、自九十年八月十五日十七時起，於臺北縣三重市○○○○道內「萬善同」廣場
      之公共場所內，以「六合彩明牌必勝資訊」每本新臺幣（下同）二百元、「香
      港彩卷卷局」每本三百元之價格，設攤販賣載有香港六合彩賭博預測號碼（俗
      稱明牌）之上開書籍予不特定之人，供他人簽賭六合彩之用，並向不特定之人
      解說分析六合彩明牌之號碼，而以文字、演說公然煽惑他人犯簽賭六合彩之賭
      博罪，嗣於同日十八時五分許，為警在該址查獲，並當場查扣甲○○所有之「
      六合彩明牌必勝資訊」四本、「香港彩卷卷局」四本、彩色筆二支、六合彩解
      說單二張及販賣明牌所得一千元。
  (二)、於九十年九月十五日九時許起，在臺南縣善化鎮○○路「牛墟」市場內之公共
      場所，以六合彩明牌每份一百元之價格，設攤販賣該載有香港六合彩賭博預測
      號碼之上開明牌予不特定之人，供他人簽賭六合彩之用，並向不特定之人解說
      分析六合彩明牌之號碼，而以文字、演說公然煽惑他人犯簽賭六合彩之賭博罪
      ，嗣於同日十時三十分許，為警在該址查獲，並當場查扣甲○○所有之六合彩
      明牌一百零五份及販賣明牌所得四百元。
  (三)、於九十一年三月二十三日早上，在台北縣三重市○○街碧華公園內，公然陳列
      、設攤販賣香港六合彩明牌，販售予不特定人，嗣於同日上午七時五分許為警
      在該址查獲，並當場查扣甲○○所有六合彩明牌二十份、六合彩開講單一份、
      簽字筆三支。
二、案經臺北縣警察局三重分局移送臺灣板橋地方法院檢察署檢察官偵查後聲請簡易
    判決處刑，經簡易庭簽移刑事庭依通常程序審理，及移送併辦。
    理  由
一、右揭犯罪事實，業據被告甲○○迭於警訊、偵查、原審及本院審理中坦承不諱，
    復有扣案彩色筆二支、六合彩解說單二張、「六合彩明牌必勝資訊」四本、「香
    港彩卷卷局」四本、六合彩明牌一百零五份及一千四百元、六合彩明牌二十份、
    六合彩開講單乙份、簽字筆三支足資佐證。從而，本案事證已臻明確，被告犯行
    洵堪認定，自應依法論科。
二、核被告甲○○所為，係犯刑法第一百五十三條第一款之以文字、演說公然煽惑他
    人犯罪之罪。被告多次犯行，時間緊接、方法相同、觸犯構成要件相同之罪名，
    顯係基於概括之犯意為之，係連續犯，應依刑法第五十六條之規定論以一罪，並
    依法加重其刑。移送併辦部分因與前揭起訴論罪部分有連續犯之裁判上一罪關係
    ，為起訴效力所及，本院自得合一審理，附此敘明。查甲○○曾因妨害秩序案件
    於八十八年十二月三十一日，經臺灣板橋地方法院判處有期徒刑六月，八十九年
    一月三十一日判決確定，八十九年二月二十四日易科罰金執行完畢，此有臺灣高
    等法院檢察署刑案紀錄簡覆表在卷可稽，其於五年內再犯本件有期徒刑以上之罪
    ，應依刑法第四十七條之規定論以累犯，並依法遞加重其刑。
三、原審以被告罪證明確，予以論科，固非無見，惟查：被告於原審九十年十二月三
    十一日判決後，於九十一年一月十六日提起本件上訴，嗣又基於同一概括犯意，
    於九十一年三月二十三日早上，在台北縣三重市○○街碧華公園內，公然陳列、
    設攤販賣香港六合彩明牌，販售予不特定人，嗣於同日上午七時五分許為警在該
    址查獲，並當場查扣甲○○所有六合彩明牌二十份、六合彩開講單一份、簽字筆
    三支此部分之犯行，原審未及審酌，仍有未洽。
四、被告甲○○上訴意旨空言指摘原判決不當，為無理由，惟原判決既有前揭瑕疵而
    無可維持，自應由本院將原判決撤銷改判。爰審酌被告甲○○曾因多次妨害秩序
    案件（販售、解說「明牌」）經判決處刑確定，易科罰金執行完畢後，又於本案
    犯罪中遭警方查獲後經第一審判決後仍執意連續犯之，惡性非輕及其貪圖私利之
    犯罪動機、目的、品行不佳、智識程度非高、以販賣、講解六合彩明牌之方式煽
    惑他人犯賭博罪之犯罪手段、危害社會秩序之程度暨其於犯罪後之態度等一切情
    狀，認非對被告施以有期徒刑之執行不足以矯正其惡性，故量處如主文第二項所
    示之刑。至於扣案彩色筆二支、六合彩解說單二張及「六合彩明牌必勝資訊」四
    本、「香港彩卷卷局」四本、六合彩明牌壹佰零伍份分、六合彩明牌二十份、六
    合彩開講單乙份、簽字筆三支均係被告供本案犯罪所用及預備之物，另扣案一千
    元及四百元均係被告犯罪所得之物，且均為被告所有，業據其供明無訛，爰分別
    依刑法第三十八條第一項第二款、第三款之規定宣告沒收。
據上論斷，應依刑事訴訟法第三百六十九條第一項前段、第三百六十四條、第二百九
十九條第一項前段，刑法第五十六條、第一百五十三條第一款、第四十七條、第三十
八條第一項第二款、第三款，罰金罰鍰提高標準條例第一條前段，判決如主文。
本案經檢察官周誠南到庭執行職務。
中      華      民      國    九十一    年      五      月    二十九    日
                              台灣高等法院刑事第二庭
                                  審判長法  官  蔡  長  溪
                                        法  官  楊  貴  志
                                        法  官  林  俊  益
右正本證明與原本無異。
不得上訴。
                                        書記官  陳  明  琴
中      華      民      國     九十一   年        五   月    三十      日
附錄本案論罪科刑法條全文：
刑法第一百五十三條：
以文字、圖畫、演說或他法，公然為左列行為之一者，處二年有期徒刑、拘役或一
千元以下罰金：
一、煽惑他人犯罪者。
二、煽惑他人違背法令，或抗拒合法之命令者。
